【裁判字號】    92,訴,700
【裁判日期】    920423
【裁判案由】    毒品危害防制條例
【裁判全文】
臺灣高雄地方法院刑事判決                          九十二年度訴字第七號
    公  訴  人  臺灣高雄地方法院檢察署檢察官
    被      告  甲○○
右列被告因違反毒品危害防制條例案件，茲經檢察官提起公訴（九十二年度毒偵字第
二七二號），本院判決如左：
    主  文
甲○○連續施用第一級毒品，累犯，處有期徒刑拾月。扣案之第一級毒品海洛因壹包
（驗後淨重零點壹壹公克）沒收銷燬之；注射針筒壹支沒收之。
    事  實
一、甲○○前於民國八十八年間曾賭博案件，經本院以八十八年度鳳簡字第六四三號
    判決判處有期徒刑三月，業於八十九年三月二十一日易科罰金執行完畢。後於八
    十九年間因施用毒品案件，經臺灣高雄地方法院檢察署檢察官（以下簡稱高雄地
    檢署檢察官）聲請本院以八十九年度毒聲字第五三五八號裁定送觀察、勒戒後，
    認有繼續施用毒品之傾向，再聲請本院以八十九年度毒聲字第五八二七號裁定令
    入戒治處所施以強制戒治，於九十一年二月二十三日強制戒治期滿後，已由該署
    檢察官於九十一年三月二十日以九十一年度戒毒偵字第二八四號不起訴處分確定
    在案。詎其仍不知戒絕毒品，復基於施用第一級毒品海洛因之概括犯意，自九十
    一年十二月間某日起至九十二年一月二日上午八時止，在高雄縣鳳山市○○路二
    四七之三號住處，連續以針筒注射施用第一級毒品海洛因多次。嗣於九十二年一
    月二日下午三時四十分許，在高雄市○○區○○路與沿海路口為警查獲，並扣得
    其所有預備供其施用之第一級毒品海洛因一包（驗後淨重０‧一一公克）及注射
    針筒一支。
二、案經高雄市政府警察局小港分局報告臺灣高雄地方法院檢察署檢察官偵查起訴。
    理  由
一、訊據被告甲○○對於右揭時地多次施用海洛因之事實，坦白承認，並有其所有預
    備供其施用之海洛因毒品一包及注射針筒一支扣案可佐，又該包毒品（驗後淨重
    共０‧一一公克），經送檢驗結果確為第一級毒品海洛因無誤，亦有法務部調查
    局九十二年二月十三日調科壹字第220014667號鑑定通知書一紙在卷足按，另被
    告為警查獲當日所採集之尿液，經送驗結果，確實檢出嗎啡陽性反應，復有高雄
    市立凱旋醫院高市凱醫檢字第０九二００００五０六號煙毒尿液檢驗成績書一份
    在卷供參，堪認被告坦承施用海洛因部分之自白，應與事實相符，其連續施用海
    洛因之事實，堪以認定。又查，被告前曾於八十十九年間因施用毒品案件，經高
    雄地檢署檢察官聲請本院以八十九年度毒聲字第五三五八號裁定送觀察、勒戒後
    ，認有繼續施用毒品之傾向，再聲請本院以八十九年度毒聲字第五八二七號裁定
    令入戒治處所施以強制戒治，於九十一年二月二十三日強制戒治期滿後，已由該
    署檢察官於九十一年三月二十日以九十一年度戒毒偵字第二八四號不起訴處分確
    定等事實，有不起訴處分書及本院被告全國前案紀錄表、臺灣高等法院被告全國
    前案紀錄表、臺灣高雄地方法院檢察署刑案資料查註紀錄表各一份在卷可資認定
    。從而，被告因施用毒品案件，前經觀察勒戒及強制戒治期滿，由檢察官為不起
    訴處分後，五年內再犯上開施用海洛因犯行，事證明確，洵堪認定。
二、查海洛因係毒品危害防制條例第二條第二項所稱之第一級毒品，不得持有、施用
    。次按犯毒品危害防制條例第十條之施用第一、二級毒品罪者，依同條例第二十
    條第一項、第二項後段、第二十三條第一項、第二項前段規定，檢察官應先將被
    告送勒戒處所觀察、勒戒，經觀察、勒戒後，有繼續施用毒品傾向者，由檢察官
    聲請法院裁定令入戒治處所施以強制戒治，於強制戒治期滿或交付保護管束期滿
    ，由檢察官為不起訴處分。而依上開規定為不起訴處分後，五年內再犯第十條之
    施用毒品罪者，除應由檢察官聲請法院裁定先令入戒治處所再施以強制戒治外，
    刑責部分即仍應依一般刑事訴訟程序追訴處罰，此觀同條例第二十三條第二項規
    定可明。本件被告前既已因施用毒品案件，經觀察、勒戒及強制戒治期滿，由檢
    察官不起訴處分在案，其於該不起訴處分後五年內再犯上開施用第一級毒品海洛
    因犯行，依前所述，即應依法論罪科刑，故核被告所為，係犯毒品危害防制條例
    第十條第一項之施用第一級毒品罪。其先後多次施用第一級毒品海洛因行為，時
    間緊接，且反覆為之，所犯又係同一罪名之罪，顯係基於概括犯意為之，應依連
    續犯規定論以一罪，並加重其刑。至其多次持有第一級毒品海洛因之行為，亦係
    基於概括之犯意，本亦應以連續持有論，惟其持有後進而施用，其持有之低度行
    為應被施用之高度行為所吸收，不另論其持有毒品罪。再查，被告前於八十八年
    間曾賭博案件，經本院以八十八年度鳳簡字第六四三號判決判處有期徒刑三月，
    業於八十九年三月二十一日易科罰金執行完畢之事實，有臺灣高等法院被告全國
    前案紀錄表、臺灣高雄地方法院檢察署刑案資料查註紀錄表在卷可稽，其受有期
    徒刑之執行完畢後，五年以內再犯本件有期徒刑以上之罪，為累犯，應依刑法第
    四十七條規定加重其刑，並依法遞加其刑。爰審酌被告於毒品危害防制條例施行
    前即有前述之施用毒品前科，素行不佳，於該條例施行後又因施用毒品，經勒戒
    、觀察及強制戒治程序，由檢察官為不起訴處分後，仍未能戒絕毒品，再犯相同
    之罪，足見其戒毒意志不堅，本不宜寬貸，惟念其施用毒品乃自戕一己之身體健
    康，尚未害及他人，且其犯後坦承犯行，態度良好等一切情狀，量處如主文所示
    之刑。又扣案之海洛因一包（驗後淨重０‧一一公克），為被告所有預備供其施
    用之毒品，已據其自陳在卷，且經送驗結果，確係毒品危害防制條例第二條第二
    項第二款所稱之第一級毒品海洛因，復有法務部調查局鑑定通知書一紙附卷可稽
    ，故應依毒品危害防制條例第十八條第一項前段規定宣告沒收並銷燬之（至鑑驗
    耗用之毒品，既已滅失，無庸再為沒收銷燬諭知）。另扣案之注射針筒一支，雖
    經送驗無毒品反應，此有高雄醫學大學附設中和紀念醫院九十二年四月一日編號
    0000-000號檢驗報告附卷，惟據被告自陳為其所有預備供以施用海洛因毒品之器
    具，併依刑法第三十八條第一項第二款規定宣告沒收。
據上論斷，應依刑事訴訟法第第二百九十九條第一項前段，毒品危害防制條例第十條
第一項、第二十三條第二項、第十八條第一項前段，刑法第十一條、第五十六條、第
四十七條、第三十八條第一項第二款，判決如主文。
中      華      民      國      九十二      年    四    月    二十三    日
                                台灣高雄地方法院刑事庭
                                    法  官  郭  佳  瑛
右正本證明與原本無異。
如不服本判決，應於送達後十日內，向本院提起上訴。
                                    書記官  何  瓊  芳
中      華      民      國      九十二      年    四    月    二十四    日
附錄本案論罪科刑法條：
毒品危害防制條例第十條第一項：
施用第一級毒品者，處六月以上五年以下有期徒刑。


司法院資訊處製作；財團法人民間司法改革基金會備份。
